lt-LT: Bandžos kaklelio medžiaga: Kompozitas; Juodmedis; Raudonmedis; Klevas; Palisandras; Riešutmedis; Kita
pl: Materiał szyjki banjo: Kompozyt; Drewno hebanowe; Mahoń; Drewno klonowe; Palisander; Drewno orzechowe; Inne
fi: Banjon kaulan materiaali: Komposiitti; Eebenpuu; Mahonki; Vaahtera; Ruusupuu; Pähkinäpuu; Muu
sk-SK: Materiál krku bendža: Kompozit; Ebenové drevo; Mahagón; Javorové drevo; Palisander; Orechové drevo; Iný
ru: Материал грифа банджо: Композит; Эбеновое дерево; Махагони; Клен; Палисандр; Орех; Другое
es: Material del cuello del banjo: Compuesto; Madera de ébano; Caoba; Madera de arce; Palo de rosa; Madera de nogal; Otra
el: Τύπος αυχένα banjo: Σύνθετο υλικό; Ξύλο έβενου; Μαόνι; Ξύλο σφενδάμου; Παλίσανδρος; Ξύλο καρυδιάς; Άλλο
hu: Bendzsó nyakának anyaga: Kompozit; Ébenfa; Mahagóni; Juharfa; Rózsafa; Diófa; Egyéb
zh-CN: 班卓琴琴颈材质: 复合材料; 乌木; 桃花心木; 枫木; 玫瑰木; 胡桃木; 其他
it: Materiale del manico del banjo: Composito; Legno di ebano; Mogano; Legno di acero; Palissandro; Legno di noce; Altro
pt-PT: Material do braço do banjo: Compósito; Madeira de ébano; Mogno; Madeira de ácer; Pau-rosa; Madeira de nogueira; Outro
fr: Matériau du manche du banjo: Composite; Bois d’ébène; Acajou; Bois d’érable; Palissandre; Bois de noyer; Autre
th: วัสดุที่ใช้ทำคอแบนโจ: คอมโพสิต; ไม้อีโบนี; ไม้มะฮอกกานี; ไม้เมเปิล; ไม้โรสวูด; ไม้วอลนัท; อื่นๆ
ro-RO: Materialul gâtului de banjo: Compozit; Lemn de abanos; Mahon; Lemn de arțar; Palisandru; Lemn de nuc; Altele
vi: Chất liệu cần đàn Banjo: Composite; Gỗ mun; Gỗ gụ; Gỗ phong; Gỗ cẩm lai; Gỗ óc chó; Khác
pt-BR: Material do pescoço do banjo: Composto; Ébano; Mogno; Maple; Jacarandá; Nogueira; Outro
da: Banjohalsmateriale: Komposit; Ibenholt; Mahogni; Ahorn; Palisander; Valnød; Andet
zh-TW: 班卓琴琴頸材質: 複合材質; 黑檀木; 桃花心木; 楓木; 玫瑰木; 胡桃木; 其他
cs: Materiál krku banja: Kompozit; Ebenové dřevo; Mahagon; Javorové dřevo; Palisandr; Ořechové dřevo; Jiné
tr: Banjo sapı malzemesi: Kompozit; Abanoz ağacı; Maun; Akçaağaç; Gül ağacı; Ceviz ağacı; Diğer
sl-SI: Material vratu bendža: Kompozit; Ebenovina; Mahagonij; Javor; Palisander; Oreh; Drugo
hr-HR: Materijal vrata bendža: Kompozit; Drvo ebanovine; Mahagonij; Drvo javora; Palisander; Drvo oraha; Ostalo
sv: Banjo halsmaterial: Komposit; Ebenholts; Mahogny; Lönnträ; Palissander; Valnötsträ; Övrigt
ja: バンジョーネック素材: コンポジット; エボニーウッド; マホガニー; メイプルウッド; ローズウッド; ウォルナットウッド; その他
en: Banjo neck material: Composite; Ebony wood; Mahogany; Maple wood; Rosewood; Walnut wood; Other
bg-BG: Материал за грифа на банджо: Композитен материал; Абаносово дърво; Махагон; Кленово дърво; Палисандър; Орехово дърво; Друго
nl: Nekmateriaal banjo: Composiet; Ebbenhout; Mahoniehout; Esdoornhout; Palissander; Walnoothout; Overig
nb: Materiale i banjohals: Kompositt; Ibenholt; Mahogni; Lønnetre; Palisander; Valnøttre; Annet
ko: 밴조 넥 소재: 복합재; 에보니 목재; 마호가니; 메이플 목재; 로즈우드; 월넛 목재; 기타
de: Material des Banjohals: Verbundwerkstoff; Ebenholz; Mahagoni; Ahornholz; Palisander; Walnussholz; Sonstige